臺灣臺中地方法院刑事判決
111年度交訴字第179號
公  訴  人  臺灣臺中地方檢察署檢察官
被      告  王冠智


上列被告因過失致死案件，經檢察官提起公訴（111年度撤緩偵
字第110號），被告於準備程序中就被訴事實為有罪陳述，經告
知簡式審判程序之旨，並聽取當事人之意見後，本院合議庭裁定
由受命法官獨任進行簡式審判程序，判決如下：
    主    文
王冠智犯過失致人於死罪，處有期徒刑陸月，如易科罰金，以新
臺幣壹仟元折算壹日。
    犯罪事實
一、王冠智於民國109年6月23日11時40分許，駕駛車牌號碼0000
    -00號自用小客車，沿臺中市潭子區環中東路1段便道由東往
    西方向行駛，行經臺中市○○區○○○路0段○道0000號燈桿附近
    時，本應注意車前狀況，並隨時採取必要之安全措施，而依
    當時天候晴、日間自然光線、柏油路面乾燥無缺陷、無障礙
    物、視距良好，並無不能注意之情事，卻疏未注意及此，不
    慎自後方追撞行走於同向前方路邊之行人陳四郎，致陳四郎
    倒地而受有肢體多處擦挫傷、頭部損傷及開放性傷口等傷害
    ，經送往佛教慈濟醫療財團法人台中慈濟醫院急救，仍於同
    日12時50分許，因交通事故導致頭胸部鈍挫傷、多重器官損
    傷而不治死亡。
二、案經臺灣臺中地方檢察署檢察官相驗後偵查起訴。
    理    由
壹、程序部分
    本案被告所犯係死刑、無期徒刑或最輕本刑為3年以上有期
    徒刑以外之罪，亦非高等法院管轄第一審之案件，其於本院
    準備程序中就被訴事實為有罪陳述，經告知簡式審判程序之
    旨，並聽取當事人之意見後，本院依刑事訴訟法第273條之1
    第1項規定裁定進行簡式審判程序。又簡式審判程序之證據
    調查，依刑事訴訟法第273條之2規定，不受同法第159條第1
    項、第161條之2、第161條之3、第163條之1及第164條至第1
    70條規定之限制，先予敘明。
貳、認定犯罪事實所憑之證據及理由
一、上揭犯罪事實，業據被告於警詢、偵查中及本院審理時均坦
    承不諱（見相卷第16頁、第79-81頁；偵字第23139號卷第20
    頁；撤緩偵卷第29-30頁；本院卷第54-55頁、第64頁），核
    與證人即被害人之女陳淑貞於警詢中之陳述內容相符（見相
    卷第13頁），並有警員之職務報告、佛教慈濟醫療財團法人
    台中慈濟醫院死亡通知單（109年6月23日12時50分開立）、
    佛教慈濟醫療財團法人台中慈濟醫院109年6月23日診斷證明
    書通知單、臺中市政府警察局大雅分局道路交通事故現場圖
    、道路交通事故調查報告表㈠、㈡、道路交通事故現場照片、
    行車紀錄器影像畫面截圖照片、現場監視器畫面截圖照片、
    車輛碰撞後毀損照片、證號查詢汽車駕駛人資料（被告王冠
    智）、車輛詳細資料報表（車牌號碼0000-00號自用小客車
    ）、臺灣臺中地方檢察署相驗筆錄、相驗屍體證明書、檢驗
    報告書及相驗報告書各1份在卷可稽（見相卷第9頁、第19頁
    、第21頁、第31頁、第33-35頁、第37頁、第41-45頁、第55
    -65頁、第67頁、第69頁、第73頁、第75頁、第87頁、第93-
    102頁、第103-109頁、第110-119頁、第121-122頁），首堪
    認定。
二、按汽車行駛時，駕駛人應注意車前狀況，並隨時採取必要之
    安全措施，道路交通安全規則第94條第3項前段定有明文。
    被告領有自用小客車駕駛執照，對前開規定自不得諉為不知
    ，且應予嚴加注意遵守。本案被告駕駛自用小客車行駛於臺
    中市潭子區環中東路1段便道，而依當時天候晴、日間自然
    光線、柏油路面乾燥無缺陷、無障礙物、視距良好，有前揭
    道路交通事故調查報告表㈠及現場照片附卷可參，客觀上並
    無不能注意之情事，竟疏未注意及此，自後方追撞行走於同
    向前方路邊之行人即被害人陳四郎，致被害人陳四郎倒地後
    受有上開傷害，並因傷重而不治死亡，顯見被告之上開過失
    行為與被害人之死亡結果間，確具有相當因果關係，足認被
    告之自白與事實相符，應堪採信。
三、綜上所述，本案事證明確，被告前開過失致死犯行堪以認定
    ，應依法論科。
參、論罪科刑
一、核被告所為，係犯刑法第276條之過失致死罪。
二、刑法第62條所謂「自首」，係對於未發覺之犯罪，在有偵查
    犯罪職權之公務員知悉犯罪事實及犯人前，向該管公務員承
    認犯罪，並自願接受裁判者而言。查被告於報案人或勤指中
    心轉來資料未報明肇事人姓名，處理人員前往現場處理時，
    被告在場並當場承認為肇事人等情，有臺中市政府警察局道
    路交通事故肇事人自首情形紀錄表1份在卷可稽（見相卷第5
    3頁），嗣並自願接受裁判，核與自首之規定相符，爰依刑
    法第62條前段規定，減輕其刑。
三、爰以行為人之責任為基礎，審酌被告因有未注意車前狀況之
    過失，因而自後方追撞同向前方行走之被害人，致被害人傷
    重不治死亡，其行為雖非如故意犯罪具較高可責性，然其怠
    忽及此，仍值非難；衡以被告於犯罪後均坦承犯行，且業與
    被害人家屬達成調解、並賠償損害完畢（見本院卷第49-50
    頁），被害人家屬並於偵查中表示被告有盡到最大善意，希
    望事情處理可以盡善盡美，希望能給被告一個機會、從輕處
    理等語（見偵字第23139號卷第20-21頁），足認被告有盡力
    彌補損害，且已獲得被害人家屬之諒解；參酌被告於本案之
    過失內容及程度，被害人已死亡、犯罪所生危害重大，又本
    案原經臺灣臺中地方檢察署檢察官為緩起訴處分確定，被告
    卻未珍惜機會，未依約履行緩起訴處分之應履行事項，致緩
    起訴處分遭撤銷（見本院卷第54頁；撤緩偵卷第17頁），及
    被告自陳之教育程度、職業及家庭經濟生活狀況（見本院卷
    第64頁），被告與公訴人就本案之量刑意見（見本院卷第64
    頁）等一切情狀，量處如主文所示之刑，並諭知易科罰金之
    折算標準，以示懲儆。
據上論斷，應依刑事訴訟法第273條之1第1項、第299條第1項前
段，刑法第276條、第62條前段、第41條第1項前段，判決如主文
。　
本案經檢察官康存孝提起公訴，檢察官温雅惠到庭執行職務。
中　　華　　民　　國　　111 　  年　　9 　　月　 14 　日
                  刑事第十四庭  法  官  王怡蓁
以上正本證明與原本無異。
如不服本判決應於收受判決後20日內向本院提出上訴書狀，並應
敘述具體理由；其未敘述上訴理由者，應於上訴期間屆滿後20日
內向本院補提理由書（均須按他造當事人之人數附繕本）「切勿
逕送上級法院」。
                                書記官  黃雅青
中　　華　　民　　國　　111 　年　　9 　　月　　14　　日
附錄論罪科刑法條：
中華民國刑法第276條
因過失致人於死者，處5年以下有期徒刑、拘役或50萬元以下罰
金。